臺灣臺北地方法院刑事判決　　　　　　 94年度交易字第152號
公　訴　人　臺灣臺北地方法院檢察署檢察官
被　　　告　乙○○
上列被告因業務過失傷害案件，經檢察官聲請簡易判決處刑（93
年度偵字第20076 號），惟本院認不宜以簡易判決處刑，改適用
通常程序審理，受理後被告為有罪之陳述，經本院合議庭裁定改
行簡式審判程序，判決如下：
    主  文
乙○○從事業務之人，因業務上之過失傷害人，處拘役伍拾日，
如易科罰金，以參佰元折算壹日。
    事  實
一、乙○○業計程車司機，為從事駕駛業務之人。於民國93年2
    月6 日凌晨1 時許，駕駛車牌號碼3Ｅ─466號營業小客車沿
    臺北市○○區○○街東往西方向行駛，至富錦街、三民路口
    時，本應注意支線道車應讓幹線道車先行，且富錦街於該路
    口係閃光紅燈，而行駛至閃光紅燈之路口前，車輛應減速接
    近，先停止於交岔路口前，讓幹道車優先通行後認為安全時
    ，方得續行，而依當時情形，夜間有照明、路面無缺陷亦無
    其他障礙物、視距良好，尚無不能注意之情事，竟疏未注意
    ，致與適沿三民路北往南方向駕駛車牌號碼5766─ＧＵ號自
    小客車行經該處之廖翊恬（原名：甲○○），發生相撞，廖
    翊恬因而受有頸、胸背部、右膝部挫傷等傷害。乙○○於肇
    事後，隨即報警處理，並於有偵查權限之警員尚未發覺其姓
    名、犯罪情節，而到場處理時，在場並當場承認為肇事人而
    接受裁判。
二、案經廖翊恬訴由臺北市政府警察局松山分局報告臺灣臺北地
    方法院檢察署檢察官偵查聲請以簡易判決處刑，本院認不宜
    以簡易判決處刑，改依通常程序審理，乙○○為有罪之陳述
    ，經本院合議庭裁定以簡式審判程序審理。
    理  由
一、上揭犯罪事實，業據被告乙○○於本院審理時坦承不諱，核
    與告訴人廖翊恬於警詢、偵查及本院審理時指訴之情節大致
    相符，並有臺北市○○○○○道路交通事故現場圖、補充資
    料表、調查報告表(一)、(二)、現場照片等在卷可稽。而按汽車
    駕駛人行駛支線道時，應讓幹線道車先行；且閃光紅燈表示
    「停車再開」，車輛應減速接近，先停止於交岔路口前，讓
    幹道車優先通行後認為安全時，方得續行，道路交通管理處
    罰條例第四十五條第九款、道路交通標誌標線號誌設置規則
    第二百十一條第一項第一款分別定有明文；被告為計程車司
    機，對此自應知之甚詳，且依當時路況又無不能注意之情形
    ，竟疏未注意，致其駕駛之營業小客車與告訴人上開車輛發
    生碰撞，其對本件事故之發生有過失甚為明確。又告訴人因
    此受有頸、胸背部、右膝部挫傷等傷害，有長庚紀念醫院診
    斷證明書附卷可按，足認與被告之過失間有相當因果關係，
    其犯行明確，堪以認定，應依法論科。
二、核被告業計程車司機，乃從事駕駛業務之人，其因過失傷害
    人，係犯刑法第二百八十四條第二項前段業務過失傷害罪。
    又被告於肇事後，警員前往現場處理時，在其上開犯行未為
    任何有偵查犯罪職權之公務員已知悉前，不逃避接受裁判而
    當場向警員自首，承認其為肇事人，此有記載被告自首情形
    之臺北市政府警察局交通警察大隊松山分隊警員劉國棟填具
    之道路交通事故肇事人自首情形紀錄表在卷可按，足認被告
    已合於刑法第六十二條前段所定對於未發覺之犯罪自首而接
    受裁判之要件，應依該條規定減輕其刑。爰審酌被告未有前
    科、素行堪稱良好，犯後並坦承犯行，且於本院審理時表明
    願給付告訴人新臺幣（下同）共8 萬元，其中首次給付5 萬
    元，餘3 萬元則自94年8 月5 日起按月給付1 萬元至清償完
    畢時止之和解條件，核與告訴人主張之10萬元和解金相距甚
    微，僅因其後均未能聯繫告訴人，始致和解未成等一切情狀
    ，量處如主文所示之刑，並諭知易科罰金之折算標準。
據上論斷，依刑事訴訟法第四百五十二條、第二百七十三條之一
第一項、第二百九十九條第一項前段，刑法第二百八十四條第二
項前段、第六十二條前段、第四十一條第一項前段，罰金罰鍰提
高標準條例第一條前段、第二條，判決如主文。
本案經檢察官李鴻維到庭執行職務。
中　　華　　民　　國　　94　　年　　8 　　月　　31　　日
　　　　　　　　　        交通法庭
                                法　官　王幸華
上正本證明與原本無異。
如不服本判決，應於判決送達後10日內向本院提出上訴狀（應抄
附繕本）。告訴人或被害人如對於本判決不服者，應具備理由請
求檢察官上訴，其上訴期間之計算係以檢察官收受判決正本之日
期為準。
　　　　　　　　　　　　　　　　書記官　陳泰寧
中　　華　　民　　國　　94　　年　　8 　　月　　31　　日
附論罪科刑依據法條：
中華民國刑法第284條
因過失傷害人者，處六月以下有期徒刑、拘役或五百元以下罰金
，致重傷者，處一年以下有期徒刑、拘役或五百元以下罰金。
從事業務之人，因業務上之過失傷害人者，處一年以下有期徒刑
、拘役或一千元以下罰金，致重傷者，處三年以下有期徒刑、拘
役或二千元以下罰金。
